【裁判字號】    99,上易,61
【裁判日期】    990505
【裁判案由】    恐嚇
【裁判全文】
臺灣高等法院高雄分院刑事判決          99年度上易字第61號
上  訴  人
即  被  告  乙○○
輔  佐  人
即被告之母  丙○○○
上列上訴人因恐嚇案件，不服臺灣高雄地方法院98年度易字第99
4 號中華民國98年12月1 日第一審判決（起訴案號：臺灣高雄地
方法院檢察署97年度調偵字第1100號、97年度偵字第19945 號）
，提起上訴，本院判決如下：
     主  文
上訴駁回。
乙○○緩刑貳年。
     事  實
一、乙○○於民國97年5 月18日（起訴書及原審判決均誤載為98
    年5 月18日）凌晨1 時許，前往由甲○○所開設，位於高雄
    市新興區○○○街19號之「酒號倉庫」PUB 應徵服務生，因
    未獲任何通知，遂於同日晚間11時10分許，再度前該PUB 詢
    問，詎乙○○不滿店長黃惠玉告以未獲錄用，並遭甲○○要
    求離開，竟基於恐嚇之犯意，向甲○○、黃惠玉恫嚇稱：「
    你不給我，我就叫人砸店」等語，以此加害財產之方式（原
    判決贅繕「身體」）恐嚇甲○○、黃惠玉，使其等心生畏懼
    ，致生危害於安全。
二、案經甲○○訴由高雄市政府警察局新興分局報請臺灣高雄地
    方法院檢察署檢察官偵查起訴。
     理  由
壹、證據能力方面：
    按傳聞法則之重要理論依據，在於傳聞證據未經當事人之反
    對詰問予以核實，乃予排斥，惟若當事人已放棄對原供述人
    之反對詰問權，於法院審判時表明同意該等傳聞證據可作為
    證據，基於證據資料愈豐富，愈有助於真實發現之理念，並
    貫徹刑事訴訟法修法加重當事人進行主義之精神，確認當事
    人對於證據能力有處分權之制度，傳聞證據經當事人同意作
    為證據，法院認為適當者，亦得為證據。本件檢察官、上訴
    人即被告（下稱被告）乙○○於本院準備程序時已表示對於
    全案卷證所存證據均同意有證據能力（見本院卷第35至36頁
    ），本院復斟酌該等證據並非非法取得，亦無證明力明顯過
    低之情形，以之作為證據，應屬適當，是依刑事訴訟法第15
    9 條之5 第1 項規定，應認該等證據均得採為證據。
貳、實體方面：
一、訊據被告乙○○固不否認其於97年5 月18日晚間11時10分許
    ，曾至由甲○○所開設，位於高雄市新興區○○○街19號之
    「酒號倉庫」PUB 之事實，惟矢口否認有何恐嚇危害安全之
    犯行，辯稱：當時我是去那邊消費，並不是去應徵工作的，
    當天甲○○還拿安全帽要打我，我根本沒以「你不給我，我
    就叫人砸店」等語恐嚇甲○○及黃惠玉等語。經查：
  (一)被告曾於97年5 月18日晚間11時10分許，至甲○○所開設之
    前開「酒號倉庫」PUB ，並與斯時在場之甲○○發生爭執之
    情，為被告所不爭執。參以證人即告訴人甲○○於偵查中結
    證稱：「當天因為被告大吵大鬧，所以我要求他離開」（見
    他字卷第20頁）；證人即「酒號倉庫」PUB 店長黃惠玉於警
    詢陳稱：「97年5 月18日晚上11點10分許當時我有在場，當
    時乙○○用臺語一直罵三字經，還威脅要找人來砸店，而老
    板甲○○就請她出去，但是她卻不離開而店內繼續謾罵」、
    於原審結證稱：「當天被告就在吧臺及店門口那邊吵鬧」各
    等語（見他字卷第9 頁反面、原審卷第32頁），亦均陳明當
    日被告確有於「酒號倉庫」PUB 吵鬧，而與告訴人甲○○發
    生爭執之情，是此部分之事實，足堪認定。
  (二)被告雖否認其有對甲○○、黃惠玉恫以：「你不給我，我就
    叫人砸店」等語，惟被告於上述時、地，確有因之前至「酒
    號倉庫」PUB 應徵服務生，然未獲任何通知，而於97年5 月
    18日晚間11時10分許，再度前該PUB 詢問未果，而對甲○○
    、黃惠玉實恫以前揭言詞之事實，業據證人黃惠玉於警詢陳
    述：97年5 月18日凌晨1 時許，被告有來店裡應徵，應徵後
    請她等候通知，在還沒有錄取前，她今天就自行跑到店裡來
    說要上班，當時她用臺語一直罵三字經等語（見他字卷第9
    頁反面至第10頁正面）；於偵查及原審審理時證稱：乙○○
    恐嚇甲○○說要找人來砸店，讓店開不下去，我會感到害怕
    ，因為乙○○一直站在門口咆哮，且一手拿電話，一手指著
    說要找人砸店等語明確（見他字卷第21頁、原審卷第30頁）
    。而核與證人甲○○於警詢陳稱：當天乙○○來店裡說要應
    徵工作，沒有被錄取，賴在店裡不離開，甚至跟我索討車馬
    費不成而被趕出去（見警卷第3 頁反面）；於偵查中結證稱
    ：被告當天在門口大聲對店內說「你不給我，我就叫人砸店
    」，還有罵三字經（見他字卷第20頁）各等語，大致相符。
    本院審酌如當日被告至「酒號倉庫」PUB 確僅係消費，而無
    任何不理智之舉動，衡情身為PUB 負責人之甲○○及店長黃
    惠玉實無無故驅趕顧客（即被告）之動機與可能，況且，證
    人黃惠玉更無無故交付新臺幣（下同）100 元予被告要其離
    去「酒號倉庫」PUB 之理（當日證人黃惠玉曾交付100 元予
    被告要其離去之情，業經證人黃惠玉於偵查中結證甚明，並
    經被告於原審自陳在卷，分別見他字卷第21頁、審易卷第55
    頁反面）。此外，參以證人即到場處理之員警紀宗耀於偵查
    中證稱：被告當天話很多，講話已沒有條理等語（見他字卷
    第35頁），亦顯示被告當日情緒並非平和，足認被告是日確
    有因應徵未獲錄取，而至「酒號倉庫」PUB 吵鬧之舉。而被
    告是日既有至「酒號倉庫」PUB 吵鬧之舉，身為該PUB 負責
    人及店長之證人甲○○、黃惠玉，為維持店內秩序而請求被
    告離去，致被告心生怨懟，於盛怒情緒下出言恐嚇，並無悖
    於常情，是證人甲○○、黃惠玉前揭所為證述，應屬可採。
  (三)被告確曾向甲○○、黃惠玉揚稱：「你不給我，我就叫人砸
    店」等語，業經認明如前，則被告係以將來加惡害於財產之
    旨為通知無訛。又證人甲○○及黃惠玉復分別於偵查中陳稱
    ：「當天被告在門口大聲對店門說，『你不給我，我叫人砸
    店』，還有罵三字經當時我聽了會害怕」；「乙○○當時對
    我們說要找人砸店時，我會害怕，因為他一直站在門口咆哮
    ，且一手拿電話，一手指著說要找人砸店」各等語（分別見
    他字卷第20頁、第21頁），則被告所為，實已使甲○○、黃
    惠玉心生恐懼（見他字卷第20至21頁），並已達危害財產安
    全之程度，殆無疑義。
  (四)被告雖又辯稱：當天甲○○有拿安全帽要打我等語，並提出
    其受傷之手機翻拍照10張為證（見他字卷第26至28頁），惟
    此為證人甲○○所否認，並經證人黃惠玉於偵查中證述：當
    天甲○○沒有毆打乙○○等語（見他字卷第21頁），是甲○
    ○是日有否欲以安全帽毆打被告，並非無疑。再被告提出之
    前揭照片顯示被告所受之傷害約為腿部紅腫、膝蓋瘀青此類
    之傷勢，而此傷勢核與被告於同日21時許，與案外人許逢元
    互毆所造成之傷勢相當，此有本件起訴書在卷可稽（見該起
    訴書犯罪事實欄一(一)所載即明）；參以被告於本院自陳：當
    時甲○○以安全帽打我，後來是黃惠玉幫我擋住的等語（見
    本院卷第63頁），亦表示當日因黃惠玉之幫忙阻擋，甲○○
    並未能毆打伊，足認前開照片顯示之傷勢，並非甲○○所造
    成。是自難憑據被告前開陳述及照片，即為證人甲○○當日
    有欲毆打被告之舉，並進而為甲○○當日並未因被告之恐嚇
    言詞而生有恐懼之認定。
二、核被告乙○○所為，係犯刑法第305 條之恐嚇危害安全罪。
    被告以1 恐嚇行為，使甲○○、黃惠玉2 人均心生畏懼，致
    生危害於安全，係以1 行為侵害數法益，為想像競合犯，應
    從1 恐嚇危害安全罪處斷。
三、原審認被告罪證明確，因而適用刑法第305 條、第55條前段
    、第41條第1 項前段，刑法施行法第1 條之1 等規定，並審
    酌被告之犯罪動機雖係為爭取工作機會，然其不思以理性、
    和平之方法與態度處理事情，反以恐嚇之方式為之，致甲○
    ○、黃惠玉心生畏懼，實屬不當，另衡及被告未有前科，及
    其犯罪後未能坦認犯行，未見悔意等一切情狀，量處拘役35
    日，併諭知以1,000 折算1 日之易科罰金折算標準，並說明
    被告既未實際傷害告訴人之身體或財產，檢察官具體求處有
    期徒刑4 月尚嫌過重。經核原判決認事用法，均無不合，量
    刑亦屬允當。被告上訴意旨否認犯罪，指摘原判決不當，為
    無理由，應予駁回。
四、按「受二年以下有期徒刑、拘役或罰金之宣告，而有下列情
    形之一，認以暫不執行為適當者，得宣告二年以上五年以下
    之緩刑，其期間自裁判確定之日起算：一未曾因故意犯罪受
    有期徒刑以上刑之宣告者。二前因故意犯罪受有期徒刑以上
    刑之宣告，執行完畢或赦免後，五年以內未曾因故意犯罪受
    有期徒刑以上刑之宣告者。」刑法第74條第1 項定有明文。
    本件被告雖迄未與告訴人甲○○等人達成民事和解，惟本院
    審酌被告前無犯罪前科，此有臺灣高等法院被告前案紀錄表
    在卷，堪認素行良好；又其於97年5 月18日晚間9 時許，甫
    因與男友分手之事，而與男友及男友之友人發生衝突，此亦
    有本案起訴書在卷可稽（見該起訴書犯罪事實欄一(一)所載即
    明），衡情其斯時心情必然相當沮喪、低落，進而影響其與
    人之溝通，並非不可想像，因之被告於當日稍晚（即晚間11
    時10分許）至「酒號倉庫」PUB 與告訴人甲○○等人發生衝
    突，一時思慮欠週，進而口出惡言，雖有不該，然尚非全然
    毫無可原諒之處，兼衡及其並非習於作惡之人等情，爰認被
    告經此偵審程序，實已足予其相當之警惕，衡情其應無再犯
    之虞，因認暫無令被告執行前開所受宣告之刑罰之必要，爰
    併為緩刑2 年之諭知，以勵自新。
據上論結，應依刑事訴訟法第368 條、刑法第74條第1 項第1 款
，判決如主文。
本案經檢察官呂建昌到庭執行職務。
中    華    民    國    99    年    5     月    5     日
                  刑事第一庭    審判長法  官 翁慶珍
                                      法  官 黃仁松
                                      法  官 徐美麗
以上正本證明與原本無異。
不得上訴。
中    華    民    國    99    年    5     月    5     日
                                      書記官 賴梅琴
附錄本判決論罪科刑法條：
《刑法第305條》
以加害生命、身體、自由、名譽、財產之事，恐嚇他人致生危害
於安全者，處 2 年以下有期徒刑、拘役或 3 百元以下罰金。

司法院資訊處製作；財團法人民間司法改革基金會備份。
